【裁判字號】    92,訴,1284
【裁判日期】    920527
【裁判案由】    毒品危害防制條例
【裁判全文】
臺灣臺中地方法院刑事判決                        九十二年度訴字第一二八四號
    公  訴  人  臺灣臺中地方法院檢察署檢察官
    被      告  甲○○
右列被告因違反毒品危害防制條例案件，經檢察官提起公訴（九十二年度毒偵字第七
五九號），本院判決如左：
    主  文
甲○○連續施用第一級毒品，累犯，處有期徒刑拾月，扣案之海洛因壹包（驗餘淨重
零點肆伍公克，包裝重零點陸公克）沒收銷燬；又連續施用第二級毒品，累犯，處
有期徒刑陸月。應執行有期徒刑壹年貳月，扣案之海洛因壹包（驗餘淨重零點肆伍公
克，包裝重零點陸公克）沒收銷燬。
    事  實
一、甲○○前於民國（下同）八十九年間因過失傷害案件，經本院判處有期徒刑五月
    確定，又於八十九年間因違反毒品危害防制條例案件，經本院判處有期徒刑一年
    二月確定，上開二案件經本院裁定應執行有期徒刑一年五月，於九十一年八月一
    日縮刑期滿執行完畢。其前於八十九年間因施用毒品案件，經本院以八十九年度
    毒聲字第四八九七號裁定送觀察勒戒後，認無繼續施用毒品傾向，經臺灣臺中地
    方法院檢察署於八十九年六月三十日以八十九年度毒偵緝字第三一六號不起訴處
    分確定；又於八十九年因施用毒品案件，經本院裁定送觀察勒戒後，因認有繼續
    施用毒品傾向，再經本院裁定送強制戒治，並經本院於八十九年十二月十四日以
    八十九年度訴字第二七四一號判處有期徒刑一年二月確定。詎甲○○猶不知悔改
    ，復基於概括犯意，自九十一年十二月底、九十二年一月初間某日起至九十二年
    三月五日止，約一天一次，連續在臺中市○○路○段二八七巷七號三樓十二室租
    屋處，以將海洛因摻入香煙再吸食之方式，施用第一級毒品海洛因多次；再另行
    基於概括犯意，自九十二年一月間某日起至九十二年三月五日某時止，在上址租
    屋處，約一天一次，連續將安非他命置於鋁箔紙以火燒烤，使之產生煙霧，再以
    口吸入之方法，施用第二級毒品安非他命多次。嗣於九十二年三月六日十九時三
    十分，在臺中市○區○○路與向上路口為警查獲，並在甲○○身上前右口袋查獲
    其持有供施用之海洛因一包（毛重０點六公克，驗餘淨重０點四五公克，包裝重
    ０點三六公克）。
二、案經臺中市警察局第六分局報請臺灣臺中地方法院檢察署檢察官偵查起訴。
    理  由
一、訊據被告甲○○對於右揭時地施用第一級毒品海洛因多次、第二級毒品安非他命
    多次之犯行均坦承不諱，且被告於九十二年三月六日為警查獲後，經採尿送驗，
    以氣相層析質譜議確認結果，呈安非他命、甲基安非他命、可待因、嗎啡陽性反
    應，有中山醫學大學附設醫院藥物濫用檢測中心尿液檢驗報告書在卷可參，復有
    被告持有供施用之第一級毒品海洛因扣案可稽，上開扣案物品經送法務部調查局
    鑑定結果，確係海洛因無訛，驗餘淨重０點四五公克，包裝重０點三六公克，有
    法務部調查局鑑定通知書在卷可佐，足証被告自白與事實相符，被告右揭施用海
    洛因及安非他命犯行均堪認定。又查，被告前於八十九年間因施用毒品案件，經
    本院以八十九年度毒聲字第四八九七號裁定送觀察勒戒後，認無繼續施用毒品傾
    向，經臺灣臺中地方法院檢察署於八十九年六月三十日以八十九年度毒偵緝字第
    三一六號不起訴處分確定；又於八十九年因施用毒品案件，經本院裁定送觀察勒
    戒後，因認有繼續施用毒品傾向，再經本院裁定送強制戒治，並經本院於八十九
    年十二月十四日以八十九年度訴字第二七四一號判處有期徒刑一年二月確定等情
    ，亦有上開八十九年度毒偵緝字第三一六號不起訴處分書、八十九年度訴字第二
    七四一號判決及臺灣臺中地方法院檢察署刑案資料查註紀錄表各一份在卷可稽，
    足見被告本件係三犯施用毒品海洛因、安非他命之罪，事證明確，被告右揭犯行
    堪予認定。
二、核被告所為，係犯毒品危害防制條例第十條第一項之施用第一級毒品罪及同條例
    第十條第二項之施用第二級毒品罪。被告施用第一級毒品海洛因、第二級毒品安
    非他命而持有海洛因、安非他命之低度行為，應分別為其施用海洛因、安非他命
    之高度行為所吸收，均不另論罪。又被告先後多次施用海洛因及安非他命之行為
    ，時間緊密，所犯構成要件相同，顯均係基於概括之犯意反覆為之，分別依連續
    犯之規定，論以一罪，並加重其刑。又被告前於八十九年間因過失傷害案件，經
    本院判處有期徒刑五月確定，又於八十九年間因違反毒品危害防制條例案件，經
    本院判處有期徒刑一年二月確定，上開二案件經本院裁定應執行有期徒刑一年五
    月，於九十一年八月一日縮刑期滿執行完畢，有臺灣臺中地方法院檢察署刑案資
    料查註紀錄表、刑案人犯在監所最新資料報表在卷可佐，其於五年以內再犯本件
    有期徒刑以上之二罪，均為累犯，應依刑法第四十七條規定均加重其刑，並均遞
    加之。至被告所犯上開之施用第一級毒品海洛因罪、第二級毒品安非他命罪間，
    犯意各別，行為互殊，犯罪構成要件不同，應予分論併罰。爰審酌被告一再施用
    第一級、第二級毒品，經觀察勒戒及戒治後，仍不知戒惕，再次連續施用毒品，
    無視於毒品對於自身健康之戕害及國家對於杜絕毒品犯罪之禁令，仍不知戒除惡
    習，然念及被告於本院審理期間坦承犯行，態度良好，其施用毒品海洛因及安非
    他命並無危害他人，本之施用毒品者均有相當程度之成癮性及心理依賴，其犯罪
    心態與一般刑犯罪之本質並不相同，容應以「病人」之角度為考量，並側重適當
    之醫學治療及心理矯治為宜，且被告經施以長時間之強制戒治，固屬保安處分之
    一種，然既與其所應受之刑罰，同係限制人身自由，揆諸比例原則，應予適當量
    刑等一切情狀，各量處如主文所示之刑，並定其應執行刑。
三、扣案之海洛因一包（驗餘淨重０點四五公克，包裝重０點三六公克），係於查獲
    現場，在被告前右口袋內為警查獲等情，業據被告對其持有該包海洛因坦承不諱
    ，復據證人乙○○證稱：在甲○○身上起出之海洛因一包（毛重０點六公克），
    是我拿給甲○○使用的等語（偵卷第十三頁反面），足見該包海洛因係被告甲○
    ○供施用之第一級毒品，爰依法宣告沒收銷燬。
四、被告自九十一年十二月底、九十二年一月初間某日起至九十二年三月四日止之施
    用海洛因多次之犯行，及被告自九十二年一月間起至九十二年三月四日止之施用
    安非他命多次之犯行，雖未據起訴，惟與起訴並有罪部分有連續犯之裁判上一罪
    關係，依刑事訴訟法第二百六十七條之規定，應為起訴效力所及，本院自得併予
    審理，附此敘明。
據上論斷，應依刑事訴訟法第二百九十九條第一項前段，毒品危害防制條例第十條第
一項、第二項、第二十條第三項、第十八條第一項前段，刑法第十一條前段、第五十
六條、第四十七條、第五十一條第五款，判決如主文。
中      華      民      國    九十二    年      五      月    二十七    日
                                        臺灣臺中地方法院刑事第四庭
                                             法  官   黃  家  慧
右正本證明與原本無異。
如不服本判決，應於送達後十日內向本院提出上訴狀(須附繕本)，上訴於臺灣高等
法院臺中分院。
                                             書記官
中      華      民      國    九十二    年      五      月    二十八    日
附錄本案所犯法條
毒品危害防制條例第十條第一項：施用第一級毒品者，處六月以上五年以下有期徒刑
毒品危害防制條例第十條第二項：施用第二級毒品者，處三年以下有期徒刑。


司法院資訊處製作；財團法人民間司法改革基金會備份。
